臺灣高等法院高雄分院刑事判決　　　　110年度上訴字第691號
上　訴　人
即　被　告　黃美玲




選任辯護人　李承書律師
上列上訴人因毒品危害防制條例案件，不服臺灣橋頭地方法院10
9 年度訴字第474 號，中華民國110 年4 月28日第一審判決（起
訴案號：臺灣橋頭地方檢察署109 年度偵字第6577號），提起上
訴，本院判決如下：
    主  文
原判決撤銷。
黃美玲犯附表一所示叁罪，各處如附表一「主文及沒收」欄所示
之刑及沒收。應執行有期徒刑拾伍年陸月。
    事  實
一、黃美玲明知海洛因係毒品危害防制條例第2 條第2 項第1 款
    所列第一級毒品，不得非法持有或販賣，竟各基於販賣第一
    級毒品以營利之犯意，持用夏普廠牌不詳型號手機1 支（插
    用門號0000000000號SIM 卡）作為聯絡工具，分別於附表一
    編號1 至3 所示時間、地點，以各該編號所示方式，販賣海
    洛因予蔣正榮共3 次。因警對蔣正榮使用之行動電話門號00
    00000000號實施通訊監察，且因黃美玲另案遭臺灣橋頭地方
    檢察署通緝，而於民國109 年4 月16日20時6 分許經警在高
    雄市仁武區仁勇路與永吉街口逮捕，始悉上情。
二、案經高雄市政府警察局三民第一分局報告臺灣橋頭地方檢察
    署檢察官偵查起訴。
    理  由
壹、證據能力：
    本判決所引用屬於傳聞證據部分，均已依法踐行調查證據程
    序，且檢察官、被告黃美玲及辯護人於本院審理時均明示同
    意有證據能力（見本院卷第167 、251 頁），審酌該等證據
    作成時情況，並無違法取證之瑕疵，且無顯不可信之情形，
    以之作為證據應屬適當，依刑事訴訟法第159 條之5 第1 項
    規定，均有證據能力。
貳、實體部分：
一、訊據上訴人即被告黃美玲坦承有於上開時、地（詳附表一編
    號1 至3 所載）販賣而交付第一級毒品海洛因予蔣正榮共3
    次之事實，僅辯稱：附表一編號1 、2 部分，蔣正榮僅分別
    交付新臺幣（下同）500 元、400 元給我云云（見本院卷第
    162 、167 、250 、266 頁）。經查：
㈠、被告有於附表三編號1 至3 所示時間以行動電話0000000000
    號與蔣正榮使用之行動電話0000000000號進行通話，其中附
    表三編號2 、3 過程中蔣正榮尚有與持用行動電話00000000
    00號之李信輝通話，附表三編號1 通話中2 人有談論蔣正榮
    欲購買8 分之1 錢海洛因之事，通話後被告有在勝利國小大
    門附近與蔣正榮見面；被告於附表三編號2 通話後，有前往
    龍虎塔準備與蔣正榮見面；被告於附表三編號3 通話後有在
    新莊國小外與蔣正榮見面，並收下蔣正榮交付之400 元；而
    被告於附表三編號1 、2 所示時間係在勝利國小從事清潔工
    作、編號3 所示時間係在新莊國小從事清潔工作，且與林雅
    惠為同事等節，業據被告坦承不諱（見原審卷一第141 至14
    2 、146 頁，卷二第101 頁），核與證人蔣正榮、證人林Ｏ
    惠於偵查及原審具結證述大致相符（見偵卷第17至19、81至
    82頁，原審卷一第311 至314 、318 至321 、323 至326 、
    345 頁），暨證人李Ｏ輝於另案（見原審109 年度訴字第31
    5 號案）證稱0000000000門號為其本人所使用等情明確（見
    原審卷一第368 、378 頁），並有原審109 年2 月27日橋院
    嬌刑109 聲監可27字第55號函、108 年聲監續字第654 號通
    訊監察書、109 年聲監續字第36號通訊監察書及通訊監察譯
    文可佐（見警卷第41、57至61、69至73、123 至124 、136
    至138 、144 至145 頁），此部分事實，堪以認定。
㈡、附表一編號1部分：
  ⒈證人蔣正榮於偵查中具結證稱：附表三編號1 是我要向被告
    購買海洛因的對話，我問「你那邊有八德路嗎」指的是3,00
    0 元的海洛因，被告說「一樣阿」指的是價錢一樣要算我3,
    000 元，通話後我有與被告碰面完成海洛因交易，地點是在
    勝利國小大門口，我們一手交錢一手交貨，這次海洛因我忘
    記幫誰拿，我自己沒有施用等語（見偵卷第17至18頁）；於
    原審審理中具結證稱：如果有人要跟我拿海洛因，我會打電
    話問藥頭確認有沒有貨，有貨的話我才會去跟購毒者拿錢、
    跟藥頭拿毒品，跟被告拿毒品的時候，被告會跟我說他在哪
    裡、確認有毒品，我就帶錢去找他拿，沒有毒品的話我就不
    會去找他；附表三編號1 對話中雖然沒有說到毒品種類，但
    我與被告的通話內容就是我要找他買3,000 元的海洛因，我
    只有施用海洛因而已，沒有施用其他的毒品，所以我不用特
    別講到海洛因，當時被告有說他在勝利國小不方便離開學校
    ，所以我們約在勝利國小門口，對話中我說我在守衛旁邊，
    是指我在警衛室外面的人行道等候，印象中是在警衛室前面
    、旁邊有種樹的地方，見面的時候我們是在大樹下、警衛看
    不到的地方，被告將用小夾鏈袋裝的海洛因交給我；本次交
    易完成後，柯德正有電話聯絡我向我購買海洛因，我當時在
    電話中跟柯德正說「一心路」、「二聖路」指的是我只剩下
    1,000 、2,000 元的海洛因，我在自己的案件有承認販賣給
    柯德正等語（見原審卷一第310 至315 頁），並於GOOGLE街
    景圖上勝利國小校門外之人行道上標示等候地點（見原審卷
    一第363 頁），可知證人蔣正榮證述與被告購買海洛因之時
    間、地點、海洛因價額及後續有將向被告購得之毒品販賣予
    他人等節前後大致相符。
  ⒉觀諸附表三編號1 通訊監察譯文，可見對話脈絡為蔣正榮先
    聯繫被告，被告表明在國小工作不便離開現場，蔣正榮即詢
    問被告是否方便短暫外出，被告仍表達不便外出，但可以到
    校門口碰面，蔣正榮則表達會向人借車前往被告所在地，被
    告並表示同意，蔣正榮於抵達前又有再致電提醒被告，嗣後
    蔣正榮又致電被告，詢問是否有「八德路」，被告即回應「
    八德路喔」、「有啦」、「一樣阿」等語，顯示被告知悉蔣
    正榮係使用暗語溝通，始能順暢應答，之後蔣正榮又詢問被
    告「現在有嗎」，被告即回覆「有很趕嗎」、「很趕你就自
    己跑過來一趟」等語，蔣正榮並表達現在過去找被告，顯示
    雙方就被告持有蔣正榮對話中所提之物品「八德路」等節有
    所共識，且被告通話時對於持有「八德路」未予否認，並同
    意蔣正榮到被告所在地即勝利國小碰面，後續對話即為蔣正
    榮抵達後持續與被告確認碰面地點之通話內容，此部分對話
    核與證人蔣正榮前開證述本次向被告購毒前有先在電話中確
    認所要購買的海洛因數量與價金，才依約前往被告工作地點
    勝利國小與被告碰面等情相符，是證人蔣正榮之證述即與上
    開通訊監察譯文相符而有所補強，且被告亦自陳該次通話內
    容中蔣正榮確實係在向被告談論海洛因之事，佐以上開通訊
    監察內容之脈絡，更可見被告明知蔣正榮係欲購買海洛因，
    而被告在電話中也應允與蔣正榮碰面交易。
  ⒊被告於原審雖辯稱該次見面後沒有完成交易云云，然倘若被
    告身上未有海洛因得以與蔣正榮進行交易，何以於電話中應
    允與蔣正榮碰面，嗣後又持續接聽蔣正榮之電話確認見面地
    點？反之被告大可於電話中即表示不方便，甚至於蔣正榮表
    示已到勝利國小後再次向蔣正榮表達拒絕碰面，節省雙方碰
    面之耗時、耗力，故被告所辯顯與常情不符。另辯護人於原
    審雖辯稱：以蔣正榮於108 年12月12日下午與藥腳柯德正交
    易前，僅表示有1,000 、2,000 元的海洛因，卻僅販賣500
    元海洛因予柯德正，均與蔣正榮所稱向被告購買3,000 元海
    洛因相較之下減少價額，懷疑蔣正榮並未向被告購得毒品，
    而係向其他毒品上游取得海洛因交予柯德正云云，然蔣正榮
    於原審109 年度訴字第315 號判決附表一編號2 所示時間販
    賣海洛因予柯德正並收取500 元（見原審卷二第122 頁），
    乃係蔣正榮作為販毒者身分與購毒者柯德正所進行之另一毒
    品交易，蔣正榮之營利販毒行為本質即係透過交易毒品賺取
    價差，則蔣正榮可能僅將其向被告購得之部分海洛因以500
    元販賣予柯德正，亦可能有其他毒品來源再提供給購毒者柯
    德正，惟此部分均係獨立於向被告購買毒品之事件，實難動
    搖蔣正榮證稱向被告購買海洛因之憑信性。
  ⒋被告上訴主張蔣正榮僅交付其500 元云云。惟查：證人蔣正
    榮就本次毒品交易，於警詢及偵查中已明確證稱：我在高雄
    市左營區勝利國小大門旁，將3,000 元交給被告，被告將海
    洛因1 包交給我，有一手交錢一手交貨，毒品交易結束後，
    我就騎車離去等語（見警卷第25頁，偵卷第17至18頁），復
    於原審證稱：這3 次（即附表一編號1 至3 ）我都有拿錢給
    被告，應該是拿3,000 元給被告等語（見原審卷第332 至33
    3 、342 頁），足認被告該次確實向蔣正榮收取3,000 元之
    販毒價金無訛。
㈢、附表一編號2 部分：
  ⒈證人蔣正榮於偵查中具結證稱：附表三編號2 是我要向被告
    購買海洛因的對話，我跟他說「高雄的要下來」是在說李信
    輝要買海洛因，我覺得在噴水池那邊有人走來走去，交易有
    點危險，我是跟李信輝收錢以後再去找被告，並把500 元交
    給被告，被告就有拿一小包海洛因給我，之後我就馬上拿海
    洛因給李信輝等語（見偵卷第18頁）；於原審具結證稱：附
    表三編號2 我跟被告說「高雄的要下來」是在說李信輝要下
    來跟我調毒品，這些通話之前我就跟被告有默契，高雄下來
    就是拿500 元的海洛因，只有之前「八德路」那次特別是買
    3,000 元；李信輝是到北極亭跟我碰面拿錢給我，他沒有跟
    我一起去與被告碰面，而是由我拿錢給被告，過程中我是一
    邊跟被告、一邊跟李信輝電話連絡，我本來跟被告說到噴水
    池的地方是指北極亭，後來說的龜山是指龍虎塔對面的大停
    車場，當時我騎李信輝的機車去找被告，後來被告跟我說他
    在龍虎塔，我就從龜山停車場騎過去龍虎塔找被告碰面，被
    告就拿海洛因給我等語（見原審卷一第318 至322 頁），可
    見證人蔣正榮證述向被告購買海洛因之時間、相約地點變動
    情形、海洛因價額及向被告購買海洛因之目的係要販賣毒品
    予李信輝等節前後所述大致相符。
  ⒉觀諸附表三編號2 通訊監察譯文，可知蔣正榮與被告、李信
    輝之對話脈絡，係李信輝先連絡蔣正榮詢問是否方便，蔣正
    榮應允並告知會打電話，李信輝即與蔣正榮確認將前往與蔣
    正榮碰面，嗣蔣正榮即於密接時間內撥打電話予被告告知「
    高雄的要下來」，被告稱人在勝利國小、「高雄的」可以約
    到勝利國小，但蔣正榮稱沒車無法前往勝利國小，被告即提
    議蔣正榮可借車，惟蔣正榮仍稱無法前往勝利國小，改表示
    可叫「高雄的」下午再來，被告即改稱蔣正榮可以叫「高雄
    的」11點半下來，顯示被告對於蔣正榮電話中所稱「高雄的
    」來歷及目的有所知悉，並答應蔣正榮之要約，隨後蔣正榮
    即撥打電話給李信輝，說明目前無法碰面，待11點半再碰面
    ，於11時46分21秒李信輝打電話告知蔣正榮已抵達約定地點
    ，蔣正榮稱將立刻前往碰面後，緊接著於11時47分8 秒撥打
    電話予被告提醒方才所述「高雄的」已抵達，被告即稱馬上
    到，蔣正榮先請被告到噴水池，但提及周遭有需顧慮之人物
    ，被告於通話中表示改約龜山，蔣正榮亦了解被告所稱「龜
    山」所在地點為龍虎塔對面停車場，即同意被告提議，並告
    知被告其將騎乘「高雄的」之人的機車過去碰面，被告答稱
    了解，再於11時52分19秒蔣正榮再撥打電話給被告，告知其
    是在龜山的大停車場出口等候被告，而於12時3 分34秒時李
    信輝因已等候一陣即撥打電話詢問蔣正榮人在何處，蔣正榮
    告知仍在龜山停車場等候被告，請李信輝不要移動位置並持
    續等候，並稱被告是從勝利國小騎車過來碰面的、已催促被
    告、會再催促被告，嗣於12時6 分58秒蔣正榮撥打給被告，
    被告抱怨稱已等候一陣卻未看到蔣正榮，蔣正榮稱自己是在
    停車場等候，被告即稱自己是在龍虎塔等候，蔣正榮即稱馬
    上前往與被告碰面。此部分對話核與證人蔣正榮前開證述因
    李信輝要向其購買海洛因，因而聯繫被告，過程中蔣正榮有
    接連地交叉聯繫李信輝與被告，其先與李信輝碰面拿到毒品
    價金後，再自行前往與被告碰面，而與被告碰面過程中一度
    有更改碰面地點從噴水池改到龜山停車場，最後再改成龍虎
    塔等節相符，是證人蔣正榮之證述與通訊監察譯文相符而有
    補強，且蔣正榮於當日12時3 分後某時許有與李信輝進行海
    洛因交易，業據原審依證據資料而以109 年度訴字第315 號
    判決認定屬實（見原審卷二第123 頁），佐以上開通訊監察
    內容之脈絡，可知蔣正榮於過程中陸續在被告、李信輝之間
    進行聯繫碰面事宜，即係為販賣海洛因予李信輝而與被告聯
    繫碰面取得海洛因貨源。
  ⒊被告於原審雖辯稱：該次通話不知道蔣正榮的目的為何，最
    後在龍虎塔因擔心蔣正榮所提及怪怪的人之事，在沒有與蔣
    正榮成功碰面情形下即離開現場云云。然依前開被告與蔣正
    榮間之通話過程可知被告多次積極促成碰面，包括提議蔣正
    榮所稱「高雄的」可到勝利國小碰面，提議讓「高雄的」不
    用等到下午而在11點半即可下來，提議由噴水池改到龜山停
    車場碰面、再由龜山停車場改至龍虎塔碰面，足認被告明確
    知悉與蔣正榮碰面之真正目的為何，且被告於偵查中供稱：
    其知道蔣正榮該日電話連絡內容係為了向被告拿海洛因（見
    偵卷第29至31頁），故被告辯稱不知蔣正榮電聯目的，尚難
    憑採；且依蔣正榮於109 年1 月22日12時6 分與被告通話後
    ，其等於同日18時18分許才再度電話聯繫前往超商碰面（見
    警卷第138 頁通訊監察譯文），倘被告果有於當日12時6 分
    通話後因顧慮周遭環境果斷離開龍虎塔現場，而捨棄與蔣正
    榮前開1 小時內之多通聯繫，卻未於離開時有任何告知蔣正
    榮之情，且蔣正榮亦未有何表達找不到被告之通話內容，顯
    與常情有違，是被告所辯尚難憑採。
  ⒋辯護人於原審雖辯稱：蔣正榮指證向被告購買海洛因僅500
    元，與前次指證於108 年12月12日向被告購買之金額差異甚
    大，然販賣毒品之本質為買賣行為，交易雙方本有因供需之
    變動而有隨時調整購買數量、價金之情形，是此部分尚難為
    有利於被告之認定。又辯護人稱此次對話內容均未提及毒品
    交易數量與金額，然依非法毒品交易之隱匿性以觀，販毒者
    與購毒者之間多存有買賣毒品使用之暗語或默契，故被告與
    蔣正榮之間在通話內容中雖未有明顯使用毒品數量與金額之
    語，然仍可見被告對於蔣正榮所提「高雄的要下來」語意有
    所了解，並直接與蔣正榮談論碰面之事，可見被告對於蔣正
    榮該次聯繫目的乃在購買海洛因及交易之毒品數量、價金有
    所默認，故此部分辯護意旨亦難憑採。
  ⒌被告上訴主張本次蔣正榮僅交付其400 元云云。惟查：證人
    蔣正榮就本次毒品交易，於警詢及偵查中均明確證稱：我在
    高雄市左營區蓮池潭龍虎塔前將500 元交給被告，被告將海
    洛因1 包交給我，有一手交錢一手交貨，毒品交易結束後，
    我就騎車離（回）去將毒品（販賣）交給李信輝等語（見警
    卷第28頁，偵卷第18頁），復於原審證稱：這3 次（即附表
    一編號1 至3 ）我都有拿錢給被告等語（見原審卷第332 至
    333 ），足認被告該次確有向蔣正榮收取500 元之販賣毒品
    價金無訛。
㈣、附表一編號3 部分：
  ⒈證人蔣正榮於偵查中具結證稱：附表三編號3 通話內容是我
    去新莊國小門口把400 元拿給被告，被告有拿一小包海洛因
    給我，後來被告有打電話給我說「你剛剛拿400 怎麼都沒有
    跟我說啦」，是因為我跟被告買500 元的海洛因但只付了40
    0 元，被告在新莊國小門口的時候還有同事在場，所以被告
    當場不敢講，才打電話罵我，這次的海洛因我有施用，效果
    不強烈等語（見偵卷第19頁）；於原審具結證稱：本次是我
    去新莊國小找被告，約在自由路的大門口見面，那天被告有
    跟一個女同事一起走出校門來；這次我購買的毒品種類跟數
    量是我自己要施用的，所以我記得很清楚，當時警衛有在警
    衛室內，我跟被告碰面的時候警衛不會看在人行道上的我們
    ，這次我只有帶400 元去交易，但我是要買500 元的海洛因
    ，被告是拿一小包夾鏈袋裝的海洛因給我，交易當場他沒有
    確認我給的錢，我們交付毒品價金的方式是各自雙手握拳，
    兩手除拇指外的四指互相交握，之後被告就把錢放在袋子裡
    而已，不然後來被告也不會口氣不好的打電話來罵我，說我
    怎麼只拿400 元而已都不講，之後被告並沒有把400 元退還
    給我等語（見原審卷一第322 至326 頁），並於GOOGLE街景
    圖上新莊國小校門外之人行道上標示與被告見面地點（見原
    審卷一第365 頁），可見證人蔣正榮證述向被告購買海洛因
    之時間、地點、海洛因價額，以及見面時被告的同事有與被
    告一同出校門、蔣正榮實際交付予被告之價錢不足額，而被
    告有打電話抱怨等節為前後一致之陳述。
  ⒉觀諸附表三編號3 通訊監察譯文，顯示對話脈絡為被告於9
    時16分撥打電話給蔣正榮詢問找其有何事，並主動稱正在新
    莊國小工作，隔約30分鐘後被告又撥打電話給蔣正榮詢問究
    竟有無要碰面，蔣正榮即稱已到達被告前開所述之新莊國小
    ，後續2 人直到10時4 分仍保持聯絡確認碰面地點，直到當
    日11時57分時被告撥打電話給蔣正榮，稱為何方才碰面時蔣
    正榮只給400 元，蔣正榮即回稱剛才有他人在場不方便講，
    被告即抱怨盡量不要這樣少給100 元，核與證人蔣正榮前開
    證稱交付給被告400 元購買500 元之海洛因，而因當場碰面
    交易時顧慮周遭有他人所以沒有說明少給100 元、被告也沒
    有當場確認價金，嗣後被告又打電話抱怨等情節相符，故證
    人蔣正榮之證述與通訊監察譯文相符而有補強。且被告亦不
    否認此次有與蔣正榮見面並收受其交付之400 元，可見被告
    在與蔣正榮碰面之前即已對於蔣正榮之來意有所認知，才會
    不斷確認如何與蔣正榮碰到面。
  ⒊被告於原審雖辯稱：該次與蔣正榮碰面前不知道蔣正榮所為
    何事，碰到面後並沒有將海洛因交付給蔣正榮，僅有受蔣正
    榮請託代購毒品並收受蔣正榮硬塞的400 元，後來並有返還
    該400 元云云。然依前開2 人通話脈絡即可知被告並非對於
    蔣正榮之來意全無所悉，又依被告嗣後打電話向蔣正榮抱怨
    錢未給足500 元，可知被告係因已交付價值500 元海洛因而
    虧錢，始有向蔣正榮抱怨之動機與意義，否則倘被告確實尚
    未交付海洛因，其大可直接不予理會蔣正榮之請託，故此部
    分被告所辯尚無可採。又辯護人於原審為被告辯稱被告既未
    收受足額價金，自不可能交付海洛因給蔣正榮，然依上開蔣
    正榮所證述及被告所自陳，可知雙方碰面時被告並未當場確
    認向蔣正榮所收受之實際金額，則被告當場自不可能清點金
    額而確定是否要交付海洛因予蔣正榮，反而依通訊監察譯文
    內容可證確實係因被告已交付價值500 元海洛因，卻於後發
    現僅收到400 元，始打電話責備蔣正榮，故辯護人此部分所
    辯亦無可採。
  ⒋至於被告於原審辯稱：本次與蔣正榮見面過程中同事林Ｏ惠
    均在場，且有看到蔣正榮騷擾被告的情況。然查：證人林Ｏ
    惠於偵查中具結證稱：109 年2 月3 日我跟被告都在新莊國
    小工作，上班途中我沒有跟被告一起外出買東西，工作休息
    時間是11時到13時30分，我們都是休息時間才會外出買東西
    ，上班時間頂多走到管理員看得到的路程，我不認識蔣正榮
    ，也沒有陪被告去新莊國小門口找一個男生過；我記得有一
    次有個喝醉的人跑到被告家敲門，那個人一直要拿錢給被告
    ，被告一直說沒有沒有，就把門關起來等語（見偵卷第81至
    82頁）；於原審具結證稱：我跟被告認識好幾年了，新莊國
    小的工作是被告介紹給我的，被告於109 年3 、4 月間有住
    在我家，我與被告在新莊國小的工作時間都要在校內，休息
    時間才可以出去，外面的人來找我們的話不能進去校內，學
    校警衛會管制，如果我們只是外出一下不用登記，不清楚在
    校外碰面的話警衛會不會注意我們在做什麼；我們工作過程
    中學校的衛生組長或是主管不會一直盯著我們，當時我跟被
    告負責不同棟大樓的清潔工作，我們是一起進校門後各自工
    作、中午休息時間一起出來，所以在校內工作期間我不會知
    道被告有去什麼地方、做什麼事；我很確定109 年2 月3 日
    是我在新莊國小上班的第一天，被告有帶我去小北百貨買清
    潔工具，偵查中我說我們上班時間外出頂多管理員看得到的
    距離，是因為我當時剛到新莊國小工作不熟悉規則，所以外
    出到學校大門對面的小北百貨也會跟門口警衛打招呼、說明
    一下；我不記得與被告在新莊國小工作時有無看過什麼人來
    找被告，我不認識在庭的蔣正榮，也沒有看過他；偵查中我
    說有看到喝醉的人敲被告家門並要給錢的事，因為我當時在
    旁邊睡覺，所以不知道那個敲門的人長什麼樣子，我記得這
    是上班日發生的，但不記得是何時等語（見原審卷一第345
    至355 頁）。則依證人林Ｏ惠所述，佐以蔣正榮前開證述與
    被告會面時有被告的同事在場，雖可認被告辯稱當日證人林
    Ｏ惠與被告偕同外出前往小北百貨購物尚非全然無據，惟告
    訴人林Ｏ惠對於蔣正榮毫無印象、證人蔣正榮亦表示沒有見
    過證人林Ｏ惠（見原審卷一第344 至345 頁），足認當時證
    人林Ｏ惠應未刻意近距離觀察被告與蔣正榮見面互動內容，
    此情核與一般對於不認識之人與自己友人碰面時保持適當社
    交距離之人際交往常情無違，則被告辯稱當時並無交付海洛
    因予蔣正榮之事，尚難逕因林Ｏ惠在場而得以為有利被告之
    認定。
㈤、被告及辯護人於原審就附表一編號1 至3 犯行之其他所辯不
    可採部分：
  ⒈被告辯稱其在國小工作無法任意外出，學校人員會進行監督
    ，且蔣正榮所述之交易地點均有警衛在側觀看，不可能進行
    毒品交易等語，然經原審函詢勝利國小、新莊國小各該校園
    之外包清潔人員上下班時間與督導情形，勝利國小函覆以：
    清潔人員上班時間為8 至12時、13時30分至15時30分，午休
    時間可自由外出，上班時間並未派員全程監督清潔人員工作
    情形，僅不定時抽查巡檢等語，新莊國小函覆以：清潔人員
    上班時間為8 時至11時30分、13時30分至15時，午休時間可
    自由進出，上班時間係不定時巡檢廁所清潔情況等語，有勝
    利國小110 年3 月25日高市勝利學字第11070125800 號函、
    新莊國小110 年2 月9 日高市新莊學字第11070069300 號函
    可佐（見原審卷一第283 頁，卷二第45頁），可知被告在此
    2 國小工作時並不會有校內人員全程在旁監督被告工作狀況
    之情形，且被告亦不否認於附表一編號1 、3 所示時間有與
    蔣正榮碰面，於附表一編號2 所示交易時間又是被告在勝利
    國小工作的午休時間，故該2 國小究竟如何管理外包清潔人
    員，均無從作為有利於被告之證據，況欲交易之標的毒品體
    積甚小，被告將之藏放於身上並無困難，且被告所從事之清
    潔工作更不會在出入工作場所時有遭搜身之風險，則被告在
    國小校園工作與隨身攜帶毒品二事並無相互排斥之作用。又
    關於附表一編號1 、3 所示被告與蔣正榮交易地點雖分別係
    在勝利國小、新莊國小大門口周邊環境，而可能為學校警衛
    之視線範圍，然學校警衛究非執法人員，其工作職責乃在於
    管制校園門口、進入校內人員之秩序與維護安全，在蔣正榮
    均未有步入校內之舉動下，被告與蔣正榮之碰面事宜自非學
    校警衛所會加以注意，縱使學校警衛對於被告與蔣正榮間之
    碰面談話有所見聞，然被告與蔣正榮間既無明顯大動作爭吵
    、互毆等引人注目行為，而僅係安靜地小動作進行貨、款交
    換動作，並未明顯威脅校園安全，學校警衛尚無責任監督被
    告與蔣正榮之行為舉止，亦無從加以干預，則此部分亦難認
    構成被告與蔣正榮進行毒品交易之障礙，而無從為有利於被
    告之認定。
  ⒉被告辯稱其與蔣正榮間關係不佳、被告有拒絕為蔣正榮購買
    毒品，因而遭蔣正榮挾怨報復，而聲請傳喚證人即被告之友
    人謝Ｏ成。然該證人於原審具結證稱：被告有跟我抱怨過蔣
    正榮喝酒後會去被告家「揮（台語）」，蔣正榮是叫被告賣
    毒品給他，但我知道的是被告有正常工作沒有再亂搞了，因
    為被告不會告訴我他有沒有在販賣毒品，我沒有聽過被告抱
    怨關於蔣正榮買毒品帶的錢不夠而無法完成交易的事，大概
    是109 年的農曆年過年後我才認識蔣正榮，被告曾經叫我傳
    話給蔣正榮叫他不要酒後去騷擾被告，傳話時間差不多就是
    109 年的農曆過年後，我不知道被告與蔣正榮之間有沒有毒
    品交易的事等語（見原審卷二第84至87頁），則證人謝Ｏ成
    此部分之證述僅能佐證該證人曾有聽聞被告陳述蔣正榮向被
    告請求購買毒品造成被告不悅之事，至多僅屬聽聞被告說詞
    之轉述，並非有親身見聞被告與蔣正榮之實際互動情形，且
    此部分均無法與附表一編號1 至3 之特定交易時間做連結，
    倘被告從頭到尾均對蔣正榮感到不悅，何以於附表三編號1
    至3 所示時間均仍正常與蔣正榮進行通話聯繫、相談碰面，
    故證人謝Ｏ成前開證述內容，無從為有利於被告之認定，亦
    對於證人蔣正榮前開證述情節之憑信性無從產生動搖。
  ⒊辯護人雖以卷內蔣正榮之通訊監察譯文與原審109 年度訴字
    第315 號判決附表所示蔣正榮販毒事實對照後，主張蔣正榮
    自108 年11月24日至108 年12月15日販賣毒品予藥腳過程中
    ，均有與袁名鳳通話，主張蔣正榮之毒品來源確為袁名鳳，
    以及質疑蔣正榮證稱毒品來源僅被告1 人之憑信性。惟就蔣
    正榮究竟有無向被告以外之人購買毒品之事，本即無從反推
    蔣正榮於附表一編號1 至3 所示時間地點均未向被告購買毒
    品，故縱使蔣正榮陸續與袁名鳳通話之用意確係購買毒品，
    亦無法動搖上述有通訊監察譯文補強之蔣正榮向被告購買毒
    品之事實。又關於辯護人另引用109 年2 月6 日之通訊監察
    譯文（見警卷第145 頁），欲佐證蔣正榮向袁名鳳表示毒品
    來源只有袁名鳳1 人等情，然此通話係在本件3 次犯罪事實
    之後，同樣無從反推被告確未曾與蔣正榮進行海洛因交易，
    是此部分均無從為有利於被告之認定。
㈥、按販賣毒品係政府嚴予查緝之違法行為，並無公定價格，且
    出售份量可任意分裝增減，價格亦因毒品純度、買賣數量、
    買賣雙方關係資力、毒品來源是否充裕、檢警查緝等因素而
    有不同，難有客觀之標準，是販賣利得除經行為人坦承或價
    量明確外，實難加以認定，然不論是瓶裝或紙包之毒品，均
    可任意分裝或增減其分量，復可依買受人之需求按原包裝賣
    出或再分裝為小包出售，則無論以原包裝賣出或分裝後再行
    出賣之每包售價，均可因賺取價差而牟得利益，至為昭然；
    且販賣毒品係以營利之意圖為要件，原則上不以發生特定結
    果為必要，只需有營利之意圖為已足，不以買賤賣貴而從中
    得利為必要。查被告與蔣正榮非至親好友或有錢財共通關係
    ，且被告出面交付海洛因予蔣正榮時均有收取若干價金一節
    ，業經審認如前，若無藉販賣毒品牟利之情，自無費心甘受
    重典而涉犯販賣毒品之必要，足認被告係為藉由販賣海洛因
    牟利，其主觀上具有營利之意圖甚明。
㈦、綜上，本件事證明確，被告上開犯行均堪認定，應依法論科
    。
二、論罪：
㈠、新舊法比較：
    被告行為後，毒品危害防制條例於109 年1 月15日修正公布
    ，並自同年7 月15日起生效施行，修正前第4 條第1 項規定
    ：製造、運輸、販賣第一級毒品者，處死刑或無期徒刑；處
    無期徒刑者，得併科新臺幣2 千萬元以下罰金。修正後規定
    ：製造、運輸、販賣第一級毒品者，處死刑或無期徒刑；處
    無期徒刑者，得併科新臺幣3 千萬元以下罰金。經比較結果
    ，第4 條第1 項修正後規定將處無期徒刑者得併科之罰金額
    提高，並未較有利於被告，是依照刑法第2 條第1 項前段規
    定，被告就附表一所示各次販賣第一級毒品犯行，自均應適
    用行為時即修正前毒品危害防制條例第4 條第1 項規定。
㈡、被告就附表一編號1 至3 所為，均係犯修正前毒品危害防制
    條第4 條第1 項販賣第一級毒品罪（共3 罪）。被告於各次
    販賣第一級毒品行為前持有該毒品之低度行為，為販賣之高
    度行為所吸收，不另論罪。被告上開所犯3 罪，犯意各別，
    行為互殊，應分論併罰。
㈢、加重減輕事由：
  ⒈刑法第47條累犯加重：
    被告前因施用毒品案件，經原審以105 年度審訴字第2019號
    判處有期徒刑9 月，並經本院以106 年度上訴字第579 號及
    最高法院以106 年度台上字第3365號判決駁回上訴確定，又
    因施用毒品案件，經原審以106 年度簡字第882 號判處有期
    徒刑5 月，再經原審以106 年度簡上字第94號判決駁回上訴
    確定，上開2 案經原審以108 年度聲字第329 號裁定應執行
    有期徒刑1 年確定（下稱甲案）；復因持有毒品案件，經原
    審以107 年度簡字第1251號判處有期徒刑4 月、3 月，定應
    執行有期徒刑5 月，並經原審以107 年度簡上字第159 號駁
    回上訴確定，再因持有毒品案件，經本院以107 年度上易字
    第593 號判處有期徒刑5 月確定，上開2 案經原審以108 年
    度聲字第225 號裁定應執行有期徒刑9 月確定（下稱乙案）
    。嗣甲、乙案接續執行，於108 年10月9 日執行完畢出監，
    有臺灣高等法院被告前案紀錄表在卷可稽（見本院卷第228
    至229 、234 至236 、245 至246 頁），被告於受徒刑之執
    行完畢5 年以內故意再犯本件有期徒刑以上之罪，為累犯。
    審酌被告構成累犯之前案係與毒品相關之犯罪，係針對國家
    強加執法之毒品禁令之違反，經法院論罪科刑並執行完畢後
    再犯本件，顯見其對於刑罰反應力不佳，本件又無司法院大
    法官釋字第775 號解釋意旨所指依刑法第47條第1 項規定對
    被告加重最低本刑即致生其所受之刑罰超過其所應負擔罪責
    之情形，爰依刑法第47條第1 項規定加重其刑（法定本刑為
    死刑、無期徒刑部分不得加重）。
  ⒉刑法第59條：
    按刑法第59條規定犯罪之情狀可憫恕者，得酌量減輕其刑，
    其所謂「犯罪之情狀」，與同法第57條規定科刑時應審酌之
    一切情狀，並非有截然不同之領域，於裁判上酌減其刑時，
    應就包括刑法第57條所列舉之10款事項等犯罪一切情狀，予
    以全盤考量，審酌其犯罪有無可憫恕之事由，如有無特殊之
    原因與環境，在客觀上足以引起一般同情，以及宣告法定低
    度刑，是否猶嫌過重等，以為判斷。本件被告雖有附表一所
    示販賣第一級毒品罪之犯行，惟修正前毒品危害防制條例第
    4 條第1 項之規範，並不論行為人販賣毒品之動機、犯罪情
    節之輕重，或危害社會程度等情節差異，最輕本刑一律為無
    期徒刑，罪責甚重，被告販賣3 次海洛因3 次行為，戕害國
    民健康，助長他人施用毒品惡習，固屬不該，然衡以其販賣
    價格為500 至3,000 元，以該毒品之價格推算，可知販賣之
    數量尚非甚多，是其販賣海洛因之惡性，顯難與大量販賣海
    洛因之大盤毒梟相互比擬，危害社會之程度業有顯著差異，
    縱量處最輕本刑仍為無期徒刑，而該刑度以被告之犯罪情節
    判斷，顯難謂符合罪刑相當性及比例原則，另依國民生活經
    驗法則判斷，業當足以引起一般人之同情，而認有堪予憫恕
    之處，故就附表一所示被告各次販賣第一級毒品罪，均依刑
    法第59條規定酌減其刑。
  ⒊毒品危害防制條例第17條第1 項部分：
    本件偵查機關並未因被告供述而查獲其他正犯或共犯，有高
    雄市政府警察局三民第一分局110 年2 月8 日高市警三一分
    偵字第11070430800 號函及臺灣橋頭地方檢察署110 年3 月
    5 日橋檢信歲109 偵6577字第1109006926號函可參（見原審
    卷一第279 、280-3 頁）。至被告於本院表示：蔣正榮之前
    因販賣毒品給我的部分已經被起訴了云云（見本院卷第263
    頁），惟本院並查無蔣正榮於被告如附表一編號1 至3 所示
    犯行之前，有販賣海洛因予被告之相關起訴、判決相關前案
    資料（見原審卷一第205 至213 、卷二第115 至125 頁，本
    院卷第273 至285 頁），被告此部分所述，亦難採認。因此
    ，本件被告並無毒品危害防制條例第17條第1 項減輕或免除
    其刑之適用。
  ⒋被告就附表一編號1 至3 犯行，有前述刑之加重（刑法第47
    條第1 項）及減輕事由（刑法第59條）之適用，爰依刑法第
    71條第1 項規定先加後減之。
三、上訴論斷：
㈠、原審據以論處被告罪刑，固非無見；惟查：被告上訴後，已
    坦承附表一編號1 至3 所示販賣海洛因犯行（僅爭執編號1
    、2 向蔣正榮所收取之價金數額），原判決未及審酌此一有
    利被告之量刑審酌事項，稍有未合。被告上訴主張其就附表
    一編號1 、2 部分僅向蔣正榮收取各500 元、400 元價金雖
    無理由；惟其上訴指摘原判決未及審酌其坦承販賣海洛因犯
    行之犯後態度為有理由，自應由本院將原判決撤銷改判。
㈡、爰以行為人責任為基礎，審酌被告不思守法自制，循正當途
    徑獲取所需，為獲取不法利益，鋌而走險販賣第一級毒品予
    他人，助長毒品散布，危害社會治安及國民健康甚鉅。衡以
    被告之犯案時間為108 年12月至109 年2 月間，購毒者1 人
    、共3 次之流通情形，販賣價金分別為3,000 、500 元、50
    0 元。復考量被告除前開構成累犯之犯罪紀錄不予重複評價
    外，尚有其他財產犯罪經法院論罪科刑紀錄之素行（見本院
    卷第191 至241 頁），且被告於另案販賣第一級毒品案件經
    本院於108 年11月13日判決後未久，又再為本件犯行，此有
    本院108 年度上訴字第783 號判決資料及臺灣高等法院被告
    前案紀錄表在卷可稽（見原審卷一第177 至197 頁，本院卷
    第138 至139 頁），可見被告之犯習難改，其量刑基礎亦應
    與從未涉犯販賣毒品罪之情形有所區隔。衡以被告自陳國中
    肄業之智識程度，另案入監前從事清潔工作，月收入約1 萬
    多元，未婚，有1 名成年子女，入監前與胞弟同住，經濟貧
    寒，腳有骨折變形狀況，並提出被告之身心障礙證明等一切
    情狀（見原審卷二第102 、113 頁，本院卷第268 頁），分
    別量處如主文第二項即附表一編號1 至3 「主文及沒收」欄
    所示之刑。又審酌被告所犯均係販賣第一級毒品罪，犯罪時
    間為108 年12月至109 年2 月間，對象均同一人，每次販賣
    之毒品數量非鉅，相較於販賣數量龐大之販毒者而言，於整
    體犯罪非難評價上，仍有所區別，數罪對法益侵害之加重效
    應較低，若定以過重之應執行刑，其效用可能隨著長期刑之
    執行，等比例地大幅下跌，對其教化效果不佳，亦不利其回
    歸社會，爰就其所涉3 罪定其應執行刑如主文第二項所示。
㈢、沒收：
  ⒈按犯罪所得，屬於犯罪行為人者，沒收之；前二項之沒收，
    於全部或一部不能沒收或不宜執行沒收時，追徵其價額，刑
    法第38條之1 第1 項前段、第3 項定有明文。查，被告就附
    表一編號1 至3 所示販賣毒品犯行，蔣正榮有給付各該編號
    「毒品金額」欄所示價金，業經認定如前，雖未扣案，仍應
    依刑法第38條之1 第1 項前段、第3 項規定，於被告各該販
    賣毒品罪刑項下宣告沒收，於全部或一部不能沒收或不宜執
    行沒收時，追徵其價額。
  ⒉被告所有未扣案之插用門號0000000000號夏普廠牌手機（型
    號不詳），係被告用於附表一所示犯行與蔣正榮聯絡之工具
    ，業據被告供承在卷（見原審卷二第100 頁），屬於被告各
    次販賣第一級毒品所用工具，應依毒品危害防制條例第19條
    第1 項規定，在其各次販賣毒品罪項下宣告沒收，於全部或
    一部不能沒收或不宜執行沒收時，追徵其價額。
  ⒊至其他扣案如附表二所示之物，被告表示均與本件無關（見
    原審卷二第100 頁），且查此些物品均係於109 年4 月16日
    所扣得，距本件被告最後一次販賣海洛因犯行已相隔約2 月
    ，難認與本件販賣海洛因犯行有何關聯，均不於本判決宣告
    沒收，併此敘明。
據上論結，應依刑事訴訟法第369 條第1 項前段、第364 條、第
299 條第1 項前段，修正前毒品危害防制條第4 條第1 項，毒品
危害防制條例第19條第1 項，刑法第2 條第1 項前段、第47條第
1 項、第59條、第51條第5 款、第38條之1 第1 項前段、第3 項
，判決如主文。
本案經檢察官黃聖淵提起公訴，檢察官曾靖雅到庭執行職務。
中    華    民    國   110    年    9     月    14    日
                  刑事第五庭    審判長法  官 簡志瑩
                                      法  官 陳美燕
                                      法  官 唐照明
以上正本證明與原本無異。
如不服本判決應於收受本判決後20日內向本院提出上訴書狀，其
未敘述上訴理由者，並得於提起上訴後20日內向本院補提理由書
狀（均須按他造當事人之人數附繕本）「切勿逕送上級法院」。
中    華    民    國   110    年    9     月    14    日
                                      書記官 梁雅華 
 
附錄本判決論罪科刑法條：
修正前毒品危害防制條例第4 條第1 項
製造、運輸、販賣第一級毒品者，處死刑或無期徒刑；處無期徒
刑者，得併科新臺幣2千萬元以下罰金。
┌───────────────────────────────────────┐
│附表一：                                                                      │
├───┬────┬────┬─────────┬────┬──────────┤
│編號  │販賣時間│販賣地點│交易方式          │毒品金額│主文及沒收          │
├───┼────┼────┼─────────┼────┼──────────┤
│1     │108 年12│高雄市左│黃美玲以行動電話門│3,000元 │黃美玲販賣第一級毒品│
│      │月12日10│營區南屏│號0000000000號與持│        │，累犯，處有期徒刑拾│
│      │時32分後│路1 號勝│用門號0000000000號│        │伍年叁月。未扣案之插│
│      │不久某時│利國小門│之蔣正榮聯繫海洛因│        │用SIM 卡門號00000000│
│      │許      │口外    │交易事宜，嗣雙方於│        │67號夏普手機（不詳型│
│      │        │        │左列時間，在左列地│        │號）壹支及販賣毒品所│
│      │        │        │點交易，黃美玲販賣│        │得新臺幣叁仟元沒收，│
│      │        │        │而交付海洛因1 包予│        │於全部或一部不能沒收│
│      │        │        │蔣正榮，並向蔣正榮│        │或不宜執行沒收時，分│
│      │        │        │收取右列價金。    │        │別追徵其價額。      │
├───┼────┼────┼─────────┼────┼──────────┤
│2     │109年1月│高雄市左│黃美玲以行動電話門│500元   │黃美玲販賣第一級毒品│
│      │22日12時│營區蓮潭│號0000000000號與持│        │，累犯，處有期徒刑拾│
│      │6 分後不│路9 號龍│用門號0000000000號│        │伍年貳月。未扣案之插│
│      │久某時許│虎塔前  │之蔣正榮聯繫海洛因│        │用SIM 卡門號00000000│
│      │        │        │交易事宜，嗣雙方於│        │67號夏普手機（不詳型│
│      │        │        │左列時間，在左列地│        │號）壹支及販賣毒品所│
│      │        │        │點交易，黃美玲販賣│        │得新臺幣伍佰元沒收，│
│      │        │        │而交付海洛因1 包予│        │於全部或一部不能沒收│
│      │        │        │蔣正榮，並向蔣正榮│        │或不宜執行沒收時，分│
│      │        │        │收取右列價金。    │        │別追徵其價額。      │
├───┼────┼────┼─────────┼────┼──────────┤
│3     │109 年2 │高雄市左│黃美玲以行動電話門│500元   │黃美玲販賣第一級毒品│
│      │月3日10 │營區自由│號0000000000號與持│        │，累犯，處有期徒刑拾│
│      │時4 分後│三路1 號│用門號0000000000號│        │伍年貳月。未扣案之插│
│      │、11時57│之新莊國│之蔣正榮聯繫海洛因│        │用SIM 卡門號00000000│
│      │分前某時│小門口外│交易事宜，嗣雙方於│        │67號夏普手機（不詳型│
│      │許      │        │左列時間，在左列地│        │號）壹支及販賣毒品所│
│      │        │        │點交易，黃美玲販賣│        │得新臺幣肆佰元沒收，│
│      │        │        │而交付海洛因1 包予│        │於全部或一部不能沒收│
│      │        │        │蔣正榮，原應向蔣正│        │或不宜執行沒收時，分│
│      │        │        │榮收取右列價金，惟│        │別追徵其價額。      │
│      │        │        │蔣正榮僅交付400 元│        │                    │
│      │        │        │，尚積欠黃美玲100 │        │                    │
│      │        │        │元未給付。        │        │                    │
└───┴────┴────┴─────────┴────┴──────────┘
┌─────────────────────────────┐
│附表二：扣案物                                            │
├──┬───────────┬──────────────┤
│編號│物品名稱及數量        │備註                        │
├──┼───────────┼──────────────┤
│1   │注射針筒1批           │無證據證明與被告犯行有關。  │
├──┼───────────┤                            │
│2   │注射用水1批           │                            │
├──┼───────────┤                            │
│3   │夾鏈袋1批             │                            │
├──┼───────────┤                            │
│4   │電子磅秤1台           │                            │
├──┼───────────┤                            │
│5   │葡萄糖1包             │                            │
├──┼───────────┤                            │
│6   │三星手機1 支（IMEI碼：│                            │
│    │000000000000000/0 ，35│                            │
│    │00000 00000000/01 ；SI│                            │
│    │M 卡：0000000000號）  │                            │
└──┴───────────┴──────────────┘
┌─────────────────────────────┐
│附表三：                                                  │
├──┬────┬─────────────────────┤
│編號│日期    │通訊監察譯文                              │
├──┼────┼─────────────────────┤
│1   │108 年12│以下A 為蔣正榮，B 為被告。                │
│    │月12日  │（9 時26分52秒，A 撥打給B ）              │
│    │        │A ：喂～美玲仔                            │
│    │        │B ：嗯嗯～                                │
│    │        │A ：我阿肥啦～                            │
│    │        │B ：我人在工作～在勝利國小這邊～          │
│    │        │A ：勝利國小，我現在就沒車可以去～        │
│    │        │B ：沒辦法～我不能走～你叫人載你過來～    │
│    │        │A ：沒辦法出來一下嗎～                    │
│    │        │B ：不行啦～組長都在這邊～你若過來～我可以│
│    │        │    過去門口那邊～                        │
│    │        │A ：門口哪邊？                            │
│    │        │B ：勝利國小的門口阿～                    │
│    │        │A ：好～我跟人借車過去～                  │
│    │        │B ：你差不多多久過來～我走出去外面等你～從│
│    │        │    我們那邊騎車到這邊～差不多5 分鐘至7 分│
│    │        │    鐘就到了～                            │
│    │        │A ：我現在在等車～                        │
│    │        │B ：你隨便借一台車就可以過來了～          │
│    │        │A ：好～我找一下～                        │
│    │        │B ：好～                                  │
│    │        │（基地台：高雄市○○區○○路00號4 樓頂）  │
│    │        ├─────────────────────┤
│    │        │（9 時33分5 秒，A 撥打給B ）              │
│    │        │B ：喂～                                  │
│    │        │A ：美玲仔～我再差不多2 分鐘就到了～      │
│    │        │B ：喔～好好～                            │
│    │        │（基地台：高雄市○○區○○路000 號9 樓之8 │
│    │        │）                                        │
│    │        ├─────────────────────┤
│    │        │（10時19分9 秒，A 撥打給B ）              │
│    │        │B ：嗯～怎樣～                            │
│    │        │A ：你那邊有八德路嗎～                    │
│    │        │B ：八德路喔～                            │
│    │        │A ：嗯～                                  │
│    │        │B ：有啦～                                │
│    │        │A ：有～我要啦～多少啊～                  │
│    │        │B ：一樣阿～                              │
│    │        │A ：喔～你哪時會拿下來～                  │
│    │        │B ：蛤？                                  │
│    │        │A ：你現在有嗎～                          │
│    │        │B ：你有趕嗎～                            │
│    │        │A ：有耶～                                │
│    │        │B：很趕你就自己跑過來一趟～               │
│    │        │A ：好啊～不然我現在過去～                │
│    │        │B ：好啦～                                │
│    │        │（基地台：高雄市○○區○○路000號9 樓之8  │
│    │        │）                                        │
│    │        ├─────────────────────┤
│    │        │（10時26分5 秒，A 撥打給B ）              │
│    │        │A ：喂，我到了                            │
│    │        │B ：你過來旁邊車道～大門旁邊有1 個車道～  │
│    │        │A ：我在旁邊這邊阿～你剛剛用這邊～        │
│    │        │B ：我上來四樓啦～你過來旁邊的車道啦～    │
│    │        │A ：是另外那一邊嗎～                      │
│    │        │B ：另外一邊～對啦～                      │
│    │        │A ：好啦～                                │
│    │        │（基地台：高雄市○○區○○路000 號2 樓及7 │
│    │        │樓頂）                                    │
│    │        ├─────────────────────┤
│    │        │（10時32分50秒，A 撥打給B ）              │
│    │        │A ：喂～                                  │
│    │        │B ：你到了～你在旁邊厚？～我在等電梯～要下│
│    │        │去了～                                    │
│    │        │A ：我在守衛旁邊～                        │
│    │        │B ：對對～                                │
│    │        │A ：我在這邊等你～                        │
│    │        │（基地台：高雄市○○區○○路000 號2 樓及7 │
│    │        │樓頂）                                    │
├──┼────┼─────────────────────┤
│2   │109 年1 │以下A 為蔣正榮，B 為被告，C 為李信輝。    │
│    │月22日  │（10時55分16秒，C 撥打給A ）              │
│    │        │A ：喂～                                  │
│    │        │C ：喂～有方便嗎                          │
│    │        │A ：好啦～我打電話啦～                    │
│    │        │C ：這樣我過去嗎～                        │
│    │        │A ：好啦～                                │
│    │        │C ：好～                                  │
│    │        │（基地台：高雄市○○區○○○路0 號9 樓）  │
│    │        ├─────────────────────┤
│    │        │（11時2 分29秒，A 撥打給B ）              │
│    │        │A ：喂～姐仔                              │
│    │        │B：喂～                                   │
│    │        │A ：高雄的要下來～                        │
│    │        │B ：我在勝利國小耶～                      │
│    │        │A ：你要回來了嗎～                        │
│    │        │B ：沒耶～我中午才會回去～你可以跟他約來勝│
│    │        │    利國小這邊～                          │
│    │        │A ：那要怎麼約，我又沒車可以去～          │
│    │        │B ：不然你借機車騎過來～                  │
│    │        │A ：我沒辦法過去啦～我叫他下午再下來～    │
│    │        │B ：那個～你叫他11點半下來?               │
│    │        │A ：好啦～                                │
│    │        │（基地台：高雄市○○區○○路000號9 樓之8）│
│    │        ├─────────────────────┤
│    │        │（11時3 分50秒，A 撥打給C ）              │
│    │        │C ：喂～                                  │
│    │        │A ：喂～我跟你說～你差不多11點半在下來～人│
│    │        │    現在沒有在這邊～                      │
│    │        │C ：11點半後再過去嗎～                    │
│    │        │A ：恩恩～                                │
│    │        │C ：直接過去嗎～還是再打電話～            │
│    │        │A ：打過來～我叫他來這邊等～              │
│    │        │C ：喔喔～好啦～                          │
│    │        │（基地台：高雄市○○區○○路00號3 樓）    │
│    │        ├─────────────────────┤
│    │        │（11時46分21秒，A 撥打給C ）              │
│    │        │C ：喂～                                  │
│    │        │A ：喂～下來了～                          │
│    │        │C ：我在這邊了～                          │
│    │        │A ：你在那邊了喔～等一下～我現在騎過去～  │
│    │        │C：好啦～                                 │
│    │        │（基地台：高雄市○○區○○○路0 號9 樓）  │
│    │        ├─────────────────────┤
│    │        │（11時47分8 秒，A 撥打給B ）              │
│    │        │A ：喂～姐仔～                            │
│    │        │B ：嗯～                                  │
│    │        │A ：姐仔～人家已經下來了～                │
│    │        │B ：好～我馬上到～                        │
│    │        │A ：你過來噴水池這邊～                    │
│    │        │B：哪裡～                                 │
│    │        │A ：噴水池這邊～那邊我看到2 個怪怪的～    │
│    │        │B ：怪怪的不要在那邊～閃遠一點～過來龜山啦│
│    │        │    ～                                    │
│    │        │A ：過去龜山喔～好啦～我騎他的機車過去好了│
│    │        │    ～                                    │
│    │        │B ：OK～好～                              │
│    │        │（基地台：高雄市○○區○○路00號4 樓頂）  │
│    │        ├─────────────────────┤
│    │        │（11時52分19 秒，A 撥打給B ）             │
│    │        │A ：喂～姐仔～                            │
│    │        │B ：嗯～                                  │
│    │        │A ：我跟你說～我在龜山大的停車場出口那邊等│
│    │        │    你～                                  │
│    │        │B ：OKOK～我馬上到了                      │
│    │        │（基地台：高雄市○○區○○路000 號）      │
│    │        ├─────────────────────┤
│    │        │（12時3 分34秒，C 撥打給A ）              │
│    │        │A ：喂                                    │
│    │        │C ：你騎去哪～                            │
│    │        │A ：我在龜山停車場這邊～我在這邊等他～    │
│    │        │C ：我就不知道你們哪裡停車場～            │
│    │        │A ：你在那邊等我就好了～學校那邊等我啦～  │
│    │        │C：在哪裡啦～喔～好啦～                   │
│    │        │A ：我用到馬上拿回去給你～                │
│    │        │C ：你們還沒那個喔～                      │
│    │        │A ：他快到了～我打電話催他了～他從勝利國小│
│    │        │    騎過來而已～                          │
│    │        │C ：你們這樣要怎麼那個啦～                │
│    │        │A ：好啦～我跟他催一下～                  │
│    │        │（基地台：高雄市○○區○○路000 巷00號12樓│
│    │        │頂）                                      │
│    │        ├─────────────────────┤
│    │        │（12時6 分58秒，A 撥打給B ）              │
│    │        │B ：喂～我怎沒看到你～我在這邊看很久了～  │
│    │        │A：我在大的停車場這邊耶～你在哪～         │
│    │        │B ：我在龍虎塔這邊～龍虎塔前面阿～        │
│    │        │A ：龍虎塔～我馬上到～                    │
│    │        │（基地台：高雄市○○區○○路000 巷00號12樓│
│    │        │頂）                                      │
├──┼────┼─────────────────────┤
│3   │109 年2 │以下A 為蔣正榮，B 為被告，C 為李信輝。    │
│    │月3 日  │（9 時16分4 秒，B 撥打給A ）              │
│    │        │B ：喂～你在找我喔～                      │
│    │        │A ：嘿啊～啊你怎麼都沒接～                │
│    │        │B ：我在上班啦～我跟你說你來新莊國小好不好│
│    │        │    ～知不知道在哪裡                      │
│    │        │A ：我知道啦～                            │
│    │        │（基地台：高雄市○○區○○路00號4 樓頂）  │
│    │        ├─────────────────────┤
│    │        │（9 時45分41秒，B 撥打給A ）              │
│    │        │A ：喂～姐仔～                            │
│    │        │B ：啊你是有沒有要過來啊～                │
│    │        │A：我已經過來了啊～                       │
│    │        │B ：你在門口了喔～自由路那邊嗎～          │
│    │        │A ：嘿我在學生等車這邊～                  │
│    │        │B ：好好～我走出去～                      │
│    │        │（基地台：高雄市○○區○○路000 號2 樓及7 │
│    │        │樓頂）                                    │
│    │        ├─────────────────────┤
│    │        │（9 時47分34秒，B 撥打給A ）              │
│    │        │A ：姐仔～                                │
│    │        │B ：我沒看到你啊～                        │
│    │        │A ：我在大門旁邊啊～                      │
│    │        │B ：我跟你說你彎過來自由路這邊有一間小北百│
│    │        │    貨～快點～                            │
│    │        │A ：好～                                  │
│    │        │（基地台：高雄市○○區○○路000 號2 樓及7 │
│    │        │樓頂）                                    │
│    │        ├─────────────────────┤
│    │        │（10時4 分15秒，A 撥打給B ）              │
│    │        │A ：喂～姐仔～我到了～                    │
│    │        │B ：自由路嗎～大門吼～                    │
│    │        │A ：嘿～                                  │
│    │        │B ：好好～我出去～                        │
│    │        │（基地台：高雄市○○區○○路000 號16樓）  │
│    │        ├─────────────────────┤
│    │        │（10時55分10秒，C 撥打給A ）              │
│    │        │C ：喂～方便嗎                            │
│    │        │A ：我現在人在新庄仔不方便啦～            │
│    │        │（基地台：高雄市○○區○○○路0 號9 樓）  │
│    │        ├─────────────────────┤
│    │        │（11時57分6 秒，B 撥打給A ）              │
│    │        │A ：姐仔～怎樣～                          │
│    │        │B ：你剛剛拿400 怎麼都沒跟我說啦～        │
│    │        │A ：啊剛剛人在那邊我要怎麼跟說啦～        │
│    │        │B ：吼～真的是吼～就說差100 也不會說～盡量│
│    │        │    不要這樣～                            │
│    │        │A ：好啦我知道啦～                        │
│    │        │（基地台：高雄市○○區○○○路0 號9 樓）  │
└──┴────┴─────────────────────┘